【裁判字號】    97,裁,4851
【裁判日期】    971030
【裁判案由】    損害賠償
【裁判全文】
最  高  行  政  法  院  裁  定
                                      97年度裁字第4851號
抗  告  人  甲○○
上列抗告人與相對人高雄高等行政法院間損害賠償事件，對於中
華民國97年9月18日高雄高等行政法院97年度訴字第658號裁定，
提起抗告，本院裁定如下：
    主  文
抗告駁回。
抗告訴訟費用由抗告人負擔。
    理  由
一、按抗告法院認抗告為不合法或無理由者，應為駁回抗告之裁
    定。
二、本件原裁定以：本件抗告人係因認相對人95年度訴字第893
    號裁定，將屬公法上爭議之事件，以無審判權為由裁定駁回
    ，違法侵害抗告人之訴訟權，造成抗告人訴訟利益之損失，
    為回復抗告人未受侵害前之狀態，故依行政訴訟法第8條第1
    項規定，提起本件訴訟，請求相對人給付新臺幣（下同）30
    億元及自損害發生日起至清償日止按年息5％計算之利息。
    經查：抗告人既係以相對人之裁定違法侵害其權益，致其受
    損害為由，主張相對人應負損害賠償之責，請求相對人為金
    錢之賠償。則抗告人此損害賠償之請求，性質上應屬國家賠
    償之請求，非屬行政法院權限之事件，應由民事法院審判，
    故依行政訴訟法第12條之2第2項前段規定，將本件依職權裁
    定移送至有受理訴訟權限之臺灣高雄地方法院等語。資為其
    判斷之論據。
三、本院按：國家賠償法所規定損害賠償之訴，在性質上雖屬公
    法上之爭議，惟依國家賠償法第12條規定，請求國家賠償之
    訴訟適用民事訴訟法之規定，應循民事訴訟程序救濟，此即
    行政訴訟法第2條所指之法律別有規定。從而，現行行政訴
    訟法雖於第8條第1項規定，因公法上原因發生財產上給付請
    求權時，可提起給付訴訟，在國家賠償法第12條未修正前，
    自無適用之餘地。至行政訴訟法第7條亦僅規定得於提起行
    政訴訟時，合併請求損害賠償或其他財產上給付，而不得單
    獨向行政法院提起損害賠償之訴，故提起國家賠償訴訟，除
    於行政訴訟程序中合併為請求外，應依民事訴訟法之規定，
    向民事法院起訴，請求裁判。原裁定以抗告人此損害賠償之
    請求，性質上應屬國家賠償之請求，非屬行政法院權限之事
    件，應由民事法院審判，依行政訴訟法第12條之2第2項前段
    規定，將本件依職權裁定移送至有受理訴訟權限之臺灣高雄
    地方法院，經核並無不合，抗告意旨猶執前詞求為廢棄原裁
    定，難認有理由，應予駁回。
四、據上論結，本件抗告為無理由。依行政訴訟法第104條、民
    事訴訟法第95條、第78條，裁定如主文。
中    華    民    國    97    年    10    月    30    日
                    最高行政法院第二庭
                        審判長法官  高  啟  燦
                              法官  鄭  忠  仁
                              法官  黃  本  仁
                              法官  黃  合  文
                              法官  廖  宏  明
以  上  正  本  證  明  與  原  本  無  異
中    華    民    國    97    年    10    月    30    日
                              書記官  彭  秀  玲


司法院資訊處製作；財團法人民間司法改革基金會備份。
